【裁判字號】    92,易,139
【裁判日期】    920428
【裁判案由】    毒品危害防制條例
【裁判全文】
臺灣高雄地方法院刑事判決                          九十二年度易字第一三九號
    公  訴  人  臺灣高雄地方法院檢察署檢察官
    被      告  甲○○
右列被告因違反毒品危害防治條例案件，經檢察官提起公訴（九十年度毒偵字第三二
六七號），本院判決如左：
    主  文
甲○○連續施用第二級毒品，累犯，處有期徒刑捌月。安非他命（驗前毛重參點陸公
克、驗後毛重參點伍公克）、摻有安非他命殘渣之注射針筒壹支，均沒收銷燬之。
    事  實
一、甲○○曾於民國（下同）八十七年間因竊盜案件經本院判處有期徒刑八月；嗣於
    八十八年間，又因竊盜、詐欺案件，經本院判處應執行有期徒刑一年二月，並分
    別已於八十九年一月三日、九十年三月九日執行完畢。另於八十七年五、六月間
    ，因施用毒品案件（先後查獲二次），經台灣高雄地方法院檢察署檢察官聲請本
    院以八十七年度毒聲字第二一０號裁定送觀察、勒戒處分後，認無繼續施用毒品
之傾向，檢察官乃先後於八十七年六月二十六日及同年月二十九日，以八十七年
    度偵字第一二四七七號及第一三四一三號為不起訴處分確定後，復於同年七月至
    十一月之期間，再因施用第二級毒品安非他命案件，經上開檢察官聲請本院以八
    十七年度毒聲字第一五七六號及第三四二四號裁定，送觀察、勒戒處分後，認有
    繼續施用毒品之傾向，檢察官再聲請本院以八十七年度毒聲字第四二七四號裁定
    ，令甲○○入戒治處所施以強制戒治一年，復以八十七年度偵字第一六０八二號
    及第二五九二八號提起公訴，經本院以八十八年度易字第六八四號判決判處有期
    徒刑七月確定。詎其猶不知悔改，明知安非他命業經公告列為毒品危害防制條例
    第二條第二項之第二級毒品，不得非法持有、施用，竟基於施用第二級毒品之概
    括犯意，於九十年五月份某日及同年六月二日下午十一時十分許回溯二十四小時
    內之某時，連續在其高雄縣大寮鄉○○村○○路四十四號之住處及國道一號公路
    水上交流道附近某處，以將第二級毒品安非他命置放於玻璃吸食器內，下用火燒
    烤加熱，後再吸食其霧化氣體之方式，施用第二級毒品安非他命二次，為警於九
    十年六月二日下午十時四十五分許，在國道一號公路員林收費站北向處（彰化縣
    埤頭鄉）查獲，並扣得第二級毒品安非他命一小包（驗前毛重三‧六公克、驗後
    毛重三‧五公克）及其所有摻有安非他命殘渣之注射針筒一支。
二、案經內政部警政署國道公路警察局第三警察隊報告台灣彰化地方法院檢察署呈請
    台灣高等法院檢察署令轉臺灣高雄地方法院檢察署檢察官偵查起訴。
    理  由
一、右揭事實，業據被告甲○○於本院審理時自白不諱，而其為警查獲時所採取之尿
    液，經送請彰化縣政府衛生局檢驗結果，認尿液中甲基安非他命呈陽性反應，有
    該局九十年六月十一日煙檢字第九０一八五三號尿液檢驗成績書一件附卷可稽，
    又扣案結晶體及注射針筒經送請高雄醫學大學附設中和紀念醫院檢驗結果，均認
    甲基安非他命呈陽性反應等情（該結晶體驗前毛重三‧六公克、驗後毛重三‧五
    公克），有該醫院九十二年二月十八日編號九二０二─二三、二四號檢驗報告各
    一紙存卷可參，堪認該結晶體即為安非他命，注射針筒則摻有安非他命殘渣難與
    之分離，再甲基安非他命經口服投與後，約百分之七十於二十四小時內可自尿液
    中排出，又其尿液內含甲基安非他命成分之檢出，與投與甲基安非它命的量、個
    人體質、檢驗儀器之精密度有關，通常採尿化驗是否呈陽性反應，應以投與後二
    十四小時內所採者為宜，有行政院衛生署藥物食品檢驗局（80）藥檢醫字第四五
    二九號函可查，足徵被告前開曾連續施用第二級毒品安非他命之自白核與事實相
    符，另被告於八十七年五、六月間，因施用毒品案件（先後查獲二次），經台灣
    高雄地方法院檢察署檢察官聲請本院以八十七年度毒聲字第二一０號裁定送觀察
    、勒戒處分後，因無繼續施用毒品之傾向，檢察官乃先後於八十七年六月二十六
    日及同年月二十九日，以八十七年度偵字第一二四七七號及第一三四一三號為不
    起訴處分確定後，復於同年七月至十一月之期間，再因施用第二級毒品安非他命
    案件，經檢察官聲請本院以八十七年度毒聲字第一五七六號及第三四二四號裁定
    ，送觀察、勒戒處分後，認有繼續施用毒品之傾向，再聲請本院以八十七年度毒
    聲字第四二七四號裁定，令甲○○入戒治處所施以強制戒治一年，復以八十七年
    度偵字第一六０八二號及第二五九二八號提起公訴，經本院以八十八年度易字第
    六八四號判處有期徒刑七月確定之事實，有該不起訴書、判決、台灣高等法院被
    告全國前科紀錄表及台灣高雄地方法院檢察署刑案資料查註紀錄表各一紙附卷可
    參，從而其於五年內三犯本件施用毒品罪事證明確，被告上開犯行洵堪認定。
二、查安非他命屬毒品危害防制條例第二條第二項所稱之第二級毒品，不得持有、施
    用。被告竟持之以施用，核其所為，係犯毒品危害防制條例第十條第二項之施用
    第二級毒品罪。被告先後二次施用安非他命犯行，時間緊接、手法及罪名均同，
    顯係基於概括犯意而為之，為連續犯，應論以一罪。又其施用第二級毒品前後持
    有該毒品之低度行為，應分別被其施用之高度行為所吸收，不另論罪。被告於八
    十七年間因竊盜案件經本院判處有期徒刑八月；嗣於八十八年間，又因竊盜、詐
    欺案件，經本院判處應執行有期徒刑一年二月，並分別已於八十九年一月三日、
    九十年三月九日執行完畢，可參上開卷附台灣高等法院被告全國前科紀錄表及台
    灣高雄地方法院檢察署刑案資料查註紀錄表各一紙自明，其於受有期徒刑執行完
    畢後，五年以內再犯本件有期徒刑以上之罪，為累犯，應依刑法第四十七條規定
    ，加重其刑。另被告於九十年五月分某日亦曾施用第二級毒品安非他命之情，已
    據其自承在卷甚明，公訴人起訴事實雖未加述及，惟該部分事實與前開已起訴並
    經認定有罪之被告於九十年六月二日下午十一時十分許起回溯二十四小時內之某
    時，施用安非他命一次之犯行部分，有連續犯之裁判上一罪關係，應為起訴效力
    所及，本院自應併予審就。爰審酌被告前有多次施用毒品之不良素行，歷經數次
    觀察、勒戒及強制戒治程序後，仍未能徹底戒絕毒品，顯見其無悔改之意，且有
    失政府制定毒品危害防制條例之立法美意，本不宜寬貸，惟念其施用毒品乃自戕
    一己之身體健康，尚未害及他人，且其犯後已坦承犯行，態度良好等一切情狀，
    就其所犯之罪量處如主文所示之刑，以資懲儆。至前開扣案物品，經送驗結果，
    認結晶體即為安非他命（驗前毛重三‧六公克、驗後毛重三‧五公克），注射針
    筒則因摻有安非他命殘渣難相互分離之情，已如前述，爰均依毒品危害防制條例
    第十八條第一項前段規定，併予宣告沒收併銷燬之。
據上論斷，應依刑事訴訟法第二百九十九條第一項前段，毒品危害防制條例第十條第
二項、第二十條第三項、第十八條第一項前段，刑法第十一條、第五十六條、第四十
七條，判決如主文。
本案經檢察官張啟祥到庭執行職務。
中      華      民      國      九十二    年    四      月    二十八    日
                  臺灣高雄地方法院刑事庭
                                      審判長法官    黃三友
                                            法官    王雅苑
                                            法官    黃宗揚
右正本證明與原本無異。
如不服本判決，應於判決送達後十日內，向本院提出上訴狀。
                                          書記官    陳掌珠
中      華      民      國      九十二    年    四      月    二十八    日
附錄本案判決論罪科刑法條：
毒品危害防制條例第十條第一項
施用第二級毒品者，處三年以下有期徒刑。


司法院資訊處製作；財團法人民間司法改革基金會備份。
